

## **Datos Personales**

🏠 San Telmo – CABA



+5491134279127



ing.gaitobarbara@gmail.com



**#** 06/08/2002



Nacionalidad: Argentina



http://linkedin.com/in/barbaragaito

## Conocimientos

- Paquete Windows Office (Avanzado)
- Redes (Intermedio)
- Hardware y Software (Intermedio)
- Computación y Reparación (Avanzado)
- Sistemas Operativos iOS y Windows (Avanzado)
- Python (Intermedio-Avanzado)
- HTML5 (Avanzado)
- CSS3 (Avanzado)
- JavaScript (Intermedio)
- MySQL (Intermedio)
- PHP (Principiante)
- Big Data (Principiante)
- Metodologías Ágiles (Principiante)

#### Idiomas

- Español: Nivel Nativo
- Inglés: Nivel Bilingüe

# Bárbara Gaito

# Objetivo Profesional

Soy una persona muy proactiva, curiosa, comprometida y responsable con experiencia en trabajo en equipo y con facilidad de aprendizaje. En búsqueda de adquirir mayores conocimientos para desarrollarme en el cargo e interactuar con otras áreas a fin de nutrirme profesionalmente, como así también, exponenciar mis capacidades.

## Experiencia laboral

2023 - Actualidad	Freelance Full Stack Developer Junior	<ul> <li>Desarrollo de aplicaciones web para clientes a distancia</li> <li>Mas detalles y proyectos en mi Portfolio: https://barbaragaito.github.i         o/     </li> </ul>
2020 - 2022	Tutora particular de Inglés y Matemática	<ul> <li>Adaptabilidad y resolución de conflictos y problemas</li> <li>Habilidades blandas como la empatía, paciencia y trabajo en equipo</li> <li>Comunicación efectiva a través de plataformas digitales</li> </ul>
Estudios		
2022 - Actualidad	Universidad	Universidad Argentina de la Empresa (UADE)

2022 - Actualidad	Universidad	Universidad Argentina de la Empresa (UADE)
	Carrera	Ingeniería en Informática
		(11 materias aprobadas)
2016 - 2020	Escuela secundaria	Instituto Colegio de Nuestra Señora
	Orientación	Bachiller en Informática

### Certificaciones

Marzo 2023	Desarrollador Web Full-Stack   LinkedIn Learning
Marzo 2023	Fundamentos gestión de proyectos de software
	LinkedIn Learning
Enero 2023	Ciberseguridad en el Teletrabajo   Google Actívate
Enero 2021	B2 First - Score 174   Cambridge Assessment English
Diciembre 2019	Fundamentos de Programación Web   Digital House